【裁判字號】    90,訴,2093
【裁判日期】    900928
【裁判案由】    違反槍砲彈藥刀械管制條例
【裁判全文】
臺灣臺中地方法院刑事判決                          九十年度訴字第二０九三號
    公  訴  人  臺灣臺中地方法院檢察署檢察官
    被      告  甲○○
右列被告因違反槍砲彈藥刀械管制條例案件，經檢察官提起公訴（九十年度偵字第一
四五二二號），本院判決如左：
    主  文
甲○○未經許可，持有子彈，累犯，處有期徒刑陸月，併科罰金新臺幣伍萬元；有期
徒刑如易科罰金及罰金如易服勞役，均以銀元參佰元即新臺幣玖佰元折算壹日。扣案
之子彈貳顆，均沒收。
    事  實
一、甲○○前曾於民國（以下同）八十五年間，因犯竊盜罪，經臺灣南投地方法院於
    八十六年八月十五日以八十六年度易字第九一號判處有期徒刑四月，經上訴臺灣
    高等法院臺中分院於八十七年一月七日以八十六年度上易字第三二四六號駁回上
    訴而確定，於八十七年九月十五日送監執行，八十八年一月十四日執行完畢，猶
    不悔改；又於八十九年六月二十三日下午十時許，在臺中市○區○○街十八之四
    號七樓七０八室住處內，明知綽號「阿軍」之姓名年籍不詳成年男子所遺留之由
    玩具金屬彈殼加裝八．九ｍｍ金屬彈頭改造完成且具有殺傷力之改造子彈四顆（
    另有不具有殺傷力之改造半成品子彈一顆），係未經主管機關許可不得持有之物
    ，竟仍將之放置上開住處內，而未經許可無故持有；嗣於八十九年七月十三日下
    午七時，在上址為警查獲，並當場扣得上開子彈。
二、案經臺中市警察局第三分局報請臺灣臺中地方法院檢察署檢察官偵查起訴。
    理  由
一、右揭事實，已據被告甲○○分別於警訊及偵查中自白不諱，核與證人楊淑妃於警
    訊中所證述之情節相符；而扣案之改造子彈四顆，經送內政部警政署刑事警察局
    鑑驗結果：認均係由玩具金屬彈殼加裝直徑八．九ｍｍ金屬彈頭而成之改造子彈
    ，經取二顆試射，可擊發，認具殺傷力（另送鑑子彈半成品一顆，係由玩具金屬
    彈殼換裝土造之底火連桿、不明填充物填塞而成，經實際試射，無法擊發，亦欠
    缺金屬彈頭，不具子彈完整結構，不具有殺傷力。）等，有該局八十九年七月二
    十五日刑鑑字第九六九九九號鑑驗通知書一紙附卷可憑；此外，且有如事實欄所
    載之子彈四顆、子彈半成品一顆等扣案可資佐證，事證明確，被告犯行，堪以認
    定。
二、核被告甲○○所為，係犯槍砲彈藥刀械管制條例第十二條第四項之未經許可持有
    子彈罪；又被告前曾於八十五年間，因犯竊盜罪，經臺灣南投地方法院於八十六
    年八月十五日以八十六年度易字第九一號判處有期徒刑四月，經上訴臺灣高等法
    院臺中分院於八十七年一月七日以八十六年度上易字第三二四六號駁回上訴而確
    定，於八十七年九月十五日送監執行，八十八年一月十四日執行完畢，此有臺灣
    臺中地方法院檢察署刑案資料查註紀錄表與臺灣高等法院被告全國刑案紀錄表各
    一紙、臺灣南投地方法院八十六年度易字第九一號判決書、臺灣高等法院臺中分
    院八十六年度上易字第三二四六號判決書各一份在卷可據，其於五年之內，再犯
    本件有期徒刑以上之罪，為累犯，應依累犯規定加重其刑。爰審酌被告於犯後坦
    承犯行，態度良好，尚知所悔悟，且亦未持扣案子彈另犯他罪等一切情狀，量處
    如主文所示之刑，有期徒刑部分並依新修正刑法第四十一條第一項前段規定諭知
    易科罰金之折算標準（按刑法第四十一條原規定所犯最重本刑為三年以下有期徒
    以下之刑之罪，而受六個月以下有期徒刑或拘役之宣告者，得易科罰金，後經立
    法院三讀通過修正為所犯最重本刑為五年以下有期徒刑以下之刑之罪，而受六個
    月以下有期徒刑或拘役之宣告者，得易科罰金，並經總統於九十年一月十日以華
    總一義字第九０００００三八００號公布，自九十年一月十二日起生效，被告於
    本件犯行後，有關易科罰金之法令變更，經比較新舊法規定，以新法較有利於被
    告，自應適用裁判時之法令，附此敘明，），罰金部分，併諭知易服勞役之折算
    標準，以示懲儆。末按扣案之改造子彈二顆（未經取樣試射者），為違禁物，應
    依刑法第三十八條第一項第一款規定宣告沒收之，餘扣案之原具有殺傷力之改造
    子彈二顆，已經鑑定單位即內政部警政署刑事警察局取樣試射完畢，僅剩彈殼，
    已無殺傷力甚明，自非屬違禁物、扣案之子彈半成品，亦經上開鑑定單位認定不
    具有殺傷力，此亦已如前述，爰均不另予以宣告沒收，附此敘明。
據上論斷，應依刑事訴訟法第二百九十九條第一項前段，槍砲彈藥刀械管制條例第十
二條第四項，刑法第十一條前段、第二條第一項前段、第四十七條、第四十一條第一
項前段、第四十二條第二項、第三十八條第一項第一款，罰金罰鍰提高標準條例第二
條，判決如主文。
中      華      民      國      九十      年      九      月    二十八  日
                                        法  官   梁   堯   銘
右正本證明與原本無異。
如不服本判決，應於送達後十日內向本院提出上訴狀（須附繕本），上訴於臺灣高等
法院臺中分院。
                                        書記官
中      華      民      國      九十      年      九      月    二十八  日
附錄論罪科刑法條
槍砲彈藥刀械管制條例第十二條
未經許可，製造、販賣或運輸子彈者，處一年以上七年以下有期徒刑，併科新臺幣五
百萬元以下罰金。
未經許可，轉讓、出租或出借子彈者，處六月以上五年以下有期徒刑，併科新臺幣三
百萬元以下罰金。
意圖供自己或他人犯罪之用，而犯前二項之罪者，處三年以上十年以下有期徒刑，併
科新臺幣七百萬元以下罰金。
未經許可，持有、寄藏或意圖販賣而陳列子彈者，處五年以下有期徒刑，併科新臺幣
三百萬元以下罰金。
第一項至第三項之未遂犯罰之。


司法院資訊處製作；財團法人民間司法改革基金會備份。
